【裁判字號】    99,審簡上,160
【裁判日期】    991027
【裁判案由】    侵占
【裁判全文】
臺灣士林地方法院刑事判決           99年度審簡上字第160號
上  訴  人  臺灣士林地方法院檢察署檢察官
被      告  乙○○
上列上訴人因被告侵占案件，不服本院士林簡易庭於中華民國99
年8 月2 日所為99年度士簡字第546 號第一審刑事簡易判決（偵
查案號：臺灣士林地方法院檢察署98年度偵續字第262 號），提
起上訴，本院管轄第二審之合議庭判決如下：
    主  文
上訴駁回。
    事實及理由
一、本案經本院審理結果，認第一審判決被告犯刑法第335 條第
    1 項侵占罪，累犯，共5 罪，分別處有期徒刑3 月，並定應
    執行有期徒刑5 月，且諭知如易科罰金以1,000 元折算1 日
    ，其認事、用法及量刑均無不當，應予維持。相關事實、證
    據及理由茲引用第一審刑事簡易判決書及檢察官聲請簡易判
    決處刑書之記載（詳如附件），另補充：被告於本院審理時
    之自白（參見本院民國99年10月20日審判筆錄第2 頁）。
二、檢察官上訴意旨略以：經被害人甲○○具狀請求上訴，以被
    告乙○○另因詐欺案件，經本院以98年度審簡字第1154號案
    件論罪科刑並為附條件緩刑之宣告，惟被告並未依約還款予
    被害人甲○○；又其本件多次侵占被害人款項，且係累犯，
    原審僅定應執行刑為有期徒刑5 月，顯屬過輕，難生懲儆等
    語。
三、經查：
  (一)按量刑的輕重，屬事實審法院得依職權自由裁量之事項，苟
    已斟酌刑法第57條各款所列情狀而未逾越法定刑度，不得遽
    指為違法，且在同一犯罪事實與情節，如別無其他加重或減
    輕之原因，下級審量定之刑，亦無過重或失輕之不當情形，
    則上級審法院對下級審法院之職權行使，原則上應予尊重。
  (二)被告乙○○於本院審理中已坦承犯行，並經證人即被害人甲
    ○○於警詢、檢察官偵查中證述明確，足認被告確有侵占之
    犯行，且被告於另案判決之執行情形核與本案無關，亦非本
    案論罪科刑所應審究之點，是原審法院認被告所為，係犯刑
    法335 條第1 項之普通侵占罪，援引刑事訴訟法第449 條第
    1 項前段、第3 項、第454 條第2 項，刑法第335 條第1 項
    、第47條第1 項、第41條第1 項前段、第51條第5 款，刑法
    施行法第1 條之1 之規定，認被告屬累犯，就其5 次侵占犯
    行各量處有期徒刑3 月，定應執行刑為有期徒刑5 月，並諭
    知易科罰金之折算標準，其認事用法並無違誤，量刑亦屬妥
    適，均屬量刑職權合法之行使，並無特別失出之處，檢察官
    仍執前詞提起上訴，並無理由，應予駁回。
據上論斷，應依刑事訴訟法第455 條之1 第1 項、第3 項、第36
8 條、第373 條，判決如主文。
本案經檢察官朱學瑛到庭執行職務。
中    華    民    國    99    年    10    月    27    日
                  刑事第一庭審判長法  官  雷雯華
                                  法  官  莊明達
                                  法  官  王沛雷
以上正本證明與原本無異。
本件不得上訴。
                                  書記官  陳麗津
中    華    民    國    99    年    10    月    27    日
附錄本案論罪科刑法條
刑法第335 條第1項
意圖為自己或第三人不法之所有，而侵占自己持有他人之物者，
處5 年以下有期徒刑、拘役或科或併科1 千元以下罰金。

司法院資訊處製作；財團法人民間司法改革基金會備份。
